【裁判字號】    98,交聲,688
【裁判日期】    980407
【裁判案由】    交管條例聲異
【裁判全文】
臺灣板橋地方法院交通事件裁定         98年度交聲字第688號
原處分機關  交通部公路總局臺北區監理所蘆洲監理站
異  議  人
即受處分人  甲○○
上列異議人即受處分人因違反道路交通管理處罰條例案件，對於
交通部公路總局臺北區監理所蘆洲監理站民國98年2 月25日所為
之處分（北監蘆字第裁46-C00000000號），聲明異議，本院裁定
如下：
    主  文
異議駁回。
    理  由
一、按「汽車駕駛人，行經有燈光號誌管制之交岔路口闖紅燈者
    ，處新台幣一千八百元以上五千四百元以下罰鍰」，道路交
    通管理處罰條例第53條第1 項定有明文，且依同條例第63條
    第1項 第3 款，應記違規點數3 點。又所謂「汽車」，係指
    在道路上不依軌道或電力架線而以原動機行駛之車輛（包括
    機器腳踏車），同條例第92條第1 項所授權訂立之道路交通
    安全規則第2 條第1 項第1 款亦有明文規定。故機車駕駛人
    如有上開闖紅燈之違規情形，亦有首揭處罰規定之適用。
二、原處分機關認異議人即受處分人甲○○於民國97年7 月15日
    上午11時15分許，騎乘車牌號碼GGQ-908 號重型機車，行經
    臺北縣三重市○○路與忠孝路口時，闖越紅燈迴轉，涉有道
    路交通管理處罰條例第53條第1 項之違規，嗣經警攔截製單
    舉發後，爰依上開法律規定，於98年2 月25日以北監蘆字第
    裁46-C00000000號裁處異議人罰鍰新台幣（下同）4 千5 百
    元及記違規點數3 點在案，此有臺北縣政府警察局舉發違反
    道路交通管理事件通知單影本、原處分機關違反道路交通管
    理事件裁決書各1 份附卷可按。
三、聲明異議意旨略以：本件應到案日期為97年7 月30日，因異
    議人疏忽尚未繳納罰款，故異議人願意繳納2 千7 百元。且
    因異議人之前並未收到任何催繳通知，故異議人無法接受裁
    罰4 千5 百元。爰聲明異議，請求撤銷上開裁決云云。
四、經查：
  (一)異議人於前揭時地確有駕車闖越紅燈（紅燈迴轉）之違規事
    實，業據警方製單舉發在案，且為異議人所不爭執，應堪認
    屬為真。
  (二)異議人固以前揭情詞置辯云云，惟警方乃係當場攔截異議人
    並製單舉發，且已將舉發違規通知單交由異議人簽收，此有
    前揭舉發違規通知單影本1 份附卷可稽，故警方業已合法完
    成舉發交通違規之程序。異議人於警方舉發後，即應於該舉
    發違規通知單所載之應到案日期前到案陳述意見；倘其對於
    其有無交通違規乙事並無爭執，亦可不經裁決，直接繳納罰
    鍰結案。惟無論如何，相關法令並未規定原處分機關或警方
    等相關機關於此之前應向異議人為所謂之催繳通知，故異議
    人執此為辯，自顯無足取。又原處分機關於逾越應到案期限
    60日後始逕行對異議人裁決，並按「違反道路交通管理事件
    統一裁罰基準及處理細則」所訂之統一裁罰基準表對異議人
    裁罰4 千5 百元，於法並無濫用及不合之處，是以異議人徒
    以其疏忽而未繳款云云，提起本件聲明異議，亦屬無據。
五、綜上所述，應堪認定異議人確有前揭之交通違規情事，異議
    人所辯並無足取。揆諸首揭法律規定，異議人既駕車行經有
    燈光號誌管制之交岔路口闖紅燈（紅燈迴轉），原處分機關
    審酌異議人違規情節，處以法律規定額度內之罰鍰4 千5 百
    元，並記違規點數3 點，核屬有據。異議人仍執詞聲明異議
    ，洵無理由，本院當應裁定駁回。
六、結論：依道路交通管理處罰條例第87條第2 項、道路交通案
    件處理辦法第19條，裁定如主文。
中    華    民    國    98    年    4     月    7     日
                  交通法庭      法  官  陳信旗
以上正本證明與原本無異。
如不服本裁定，應於送達後5 日內向本院提出抗告狀。
                                書記官  陳昭綾
中    華    民    國    98    年    4     月    7     日


司法院資訊處製作；財團法人民間司法改革基金會備份。
